臺灣彰化地方法院刑事判決
110年度易字第419號
公  訴  人  臺灣彰化地方檢察署檢察官
被      告  陳柏鑑





上列被告因竊盜等案件，經檢察官提起公訴（110年度調偵字第
124號），本院判決如下：
    主  文
陳柏鑑犯竊盜罪，處有期徒刑肆月，如易科罰金，以新臺幣壹仟
元折算壹日。未扣案之犯罪所得新臺幣肆仟元沒收，於全部或一
部不能沒收或不宜執行沒收時，追徵其價額。又犯以不正方法由
自動付款設備取得他人之物罪，處有期徒刑參月，如易科罰金，
以新臺幣壹仟元折算壹日，未扣案之犯罪所得新台幣柒萬元沒收
，於全部或一部不能沒收或不宜執行沒收時，追徵其價額。應執
行有期徒刑陸月，如易科罰金，以新臺幣壹仟元折算壹日。
    事  實
一、陳柏鑑意圖為自己不法之所有，於民國109年9月16日中午11
    時許，在彰化縣○○鄉○○○街0號旁工地，發現車號000-0000號
    自小客車車門未鎖，即徒手打開車門，竊取陳明來所有之黑
    色背包1只，其內含現金新臺幣（下同）4千元、提款卡1張
    、身分證1張、駕照2張、健保卡1張、殘障手冊1份，得手後
    即逃離現場。陳柏鑑見皮包內陳明來之提款卡載有提款密碼
    ，又另行意圖為自己不法之所有，基於以不正方法由自動付
    款設備取得他人之物之犯意，於同日中午11時25分許，至彰
    化縣○○鄉○○路0段000號前之ATM（自動付款設備），持上開
    竊得之提款卡插入ATM後輸入密碼，接續4次提領陳明來所有
    之存款，每次各2萬元合計8萬元。
二、案經陳明來訴請彰化縣警察局鹿港分局報請台灣彰化地方檢
    察署檢察官偵查起訴。
    理  由
一、本件被告陳柏鑑所犯係死刑、無期徒刑、最輕本刑為3年以
    上有期徒刑以外之罪，其於準備程序就前揭被訴事實為有罪
    之陳述，經告知簡式審判程序之旨，並聽取其與公訴人之意
    見後，本院認無不得或不宜改依簡式審判程序進行之情形，
    爰依刑事訴訟法第273條之1第1項規定，裁定進行簡式審判
    程序。再者，簡式審判程序之證據調查，依刑事訴訟法第
    273條之2規定，不受同法第159條第1項審判外陳述排除之限
    制，故卷內所列之各項證據，自得作為證據，合先敘明。
二、認定犯罪事實所憑之證據及理由
（一）訊之被告陳柏鑑於警詢、偵查、本院準備程序及審理中迭
      承上揭犯罪事實不諱，核與證人即被害人陳明來於偵審中
      時證述情節大致相符。
（二）復有彰化縣警察局鹿港分局扣押筆錄、扣押物品收據、扣
      案牛仔褲1件、雨鞋1雙、車輛詳細資料作業報表2紙、存
      摺影本、車行紀錄、監視器照片10張附卷可稽。
（三）綜上所述，足徵被告前述自白與事實相符，其犯行堪以認
      定，應予依法論科。
三、法律之適用
（一）論罪
    1.查被告意圖為自己不法之所有，基於竊盜之犯意，於上揭
      時地，竊取財物得手，已如前述認定。核其此部分所為，
      係犯刑法第320條第1項之竊盜罪。
　  2.按刑法第339 條之2 第1 項之以不正方法由自動付款設備
　　　取得他人之物罪，其所謂「不正方法」，係泛指一切不正
      當之方法而言，並不以施用詐術為限，例如以強暴、脅
　　　迫、詐欺、竊盜或侵占等方式取得他人之提款卡及密碼，
      再冒充本人由自動提款設備取得他人之物，或以偽造他人
      之提款卡由自動付款設備取得他人之物等等，均屬之（最
      高法院94年度台上字第4023號判決要旨參照）。查被告意
      圖為自己不法之所有，基於以不正方法由自動付款設備取
      得他人之物之犯意，於前開時地，持竊得之提款卡插入自
      動付款設備ATM後輸入密碼，提領陳明來所有之存款共計8
      萬元，核其此部分所為，係犯刑法第339條之2第1項之以
      不正方法由自動付款設備取得他人之物罪。
（二）罪數
    1.被告以不正方法由自動付款設備取得他人之物之單一犯意
      ，於上揭密接時地，4次各提領陳明來所有之存款2萬元（
      共計8萬元），為接續犯，應論以刑法第339條之2第1項之
      以不正方法由自動付款設備取得他人之物之一罪。
　　2.被告所犯上揭竊盜及以不正方法由自動付款設備取得他人
      之物2犯行，犯意各別，行為互殊，應予分論併罰。
四、科刑審酌及定執行刑
（一）爰以行為人之責任為基礎，審酌被告前犯竊盜等罪，經法
      院判處罪刑確定，有臺灣高等法院被告前案紀錄表存卷可
      參，雖不構成累犯，但足認其素行不端，且尚屬青壯，有
      年籍訊問筆錄可查，卻不思以正當方法獲取財物，隨機行
      竊而侵害他人之財產權，嗣又盜領存款，影響社會治安，
      所為實應非難；被告犯後坦承犯行並與被害人調解成立（
      自110年4月25日起每月分期賠償1萬元，共20萬元），但
      現僅履行賠償1萬元（被害人同意緩期）；兼衡被告為國
      中肄業之智識程度，目前擔任自助餐廚師，月領1萬元不
      到之生活狀況，為其於本院審理中所自承等一切情狀，分
      別就其所犯2罪，量處如主文第1項所示之刑，並諭知易科
      罰金之折算標準。
（二）此外，再參以被告所犯2 罪之罪質不同，但均屬侵害財產
      法益之犯罪，2次行為時間極為接近，暨被告犯罪行為之
      不法與罪責程度、所反應被告之人格特性與傾向等一切情
      狀，爰合併定其應執行刑為有期徒刑6 月，再諭知易科罰
      金之折算標準示懲。 
五、關於沒收
（一）按刑法第38條之1第5項明定：犯罪所得已實際合法發還
      被害人者，不予宣告沒收或追徵。所謂實際合法發還，是
      指因犯罪而生民事或公法請求權已經被實現、履行之情形
      而言，不以發還扣押物予原權利人為限，其他如財產犯
      罪，行為人已依和解條件履行賠償損害之情形，亦屬之。
      申言之，犯罪所得一旦已實際發還或賠償被害人者，法院
      自無再予宣告沒收或追徵之必要；倘若行為人雖與被害人
      達成民事賠償和解，惟實際上並未將民事賠償和解金額給
      付被害人，或犯罪所得高於民事賠償和解金額者，法院對
      於未給付之和解金額或犯罪所得扣除和解金額之差額部分
      等未實際賠償之犯罪所得，自仍應諭知沒收或追徵（最高
      法院110年度台上字第1673號判決要旨參照）。
（二）查被告於竊盜部分共竊得4千元，以不正方法由自動付款
      設備取得8萬元，已如前述認定，屬被告本案之犯罪所得
      ；且查被告雖與告訴人陳明來以20萬元和解，然被告僅實
      際賠償1萬元，其餘尚未將該犯罪所得實際發還或賠償被
      害人，依上述說明，除已經賠償1萬元而在以不正方法由
      自動付款設備取得8萬元項下扣除此部分外，其餘則如主
      文所示，仍應分別依法宣告沒收，並於全部或一部不能沒
      收或不宜執行沒收時，各追徵其價額。且多數沒收時，依
      法應併執行之。
（三）按「欠缺刑法上之重要性」，則指個案中之沒收，對防禦
      危險之作用已無足輕重，並非防禦危險之有效手段，致宣
      告沒收對防禦危險不具重要性（最高法院110年度台上字
      第3853號判決要旨參照）。查被告犯罪所得皮包1只內含
      提款卡1張、身分證1張、駕照2張、健保卡1張、殘障手冊
      1份等物，被告業已棄置滅失，告訴人亦於本院審理中陳
      稱均已補辦上揭證件，是就本案而言，此部分之沒收對防
      禦危險之作用已無足輕重，並非防禦危險之有效手段，致
      宣告沒收對防禦危險不具重要性，爰適用刑法第38條之2
      第2項規定，就此部分毋庸宣告沒收，併此敘明。
據上論斷，應依刑事訴訟法第273條之1第1項、第299條第1項前
段，刑法第320條第1項、第339條之2第1項、第41條第1項前段、
第51條第5款、第38條之1第1項前段、第3項、第38條之2第2項，
刑法施行法第1條之1第1項判決如主文。
本案經檢察官陳宗元提起公訴，檢察官林佳裕到庭執行職務。
中　　華　　民　　國　　110 　年　　8 　月　　12 　　日
                  刑事第十庭  法  官  邱志平
以上正本證明與原本無異。
如不服本判決應於收受判決後20日內向本院提出上訴書狀，並應
敘述具體理由；其未敘述上訴理由者，應於上訴期間屆滿後20日
內向本院補提理由書（均須按他造當事人之人數附繕本）「切勿
逕送上級法院」。
告訴人或被害人對於判決如有不服具備理由請求檢察官上訴者，
其上訴期間之計算係以檢察官收受判決正本之日期為準。
中　　華　　民　　國　　110 　年　　8 　　月　　12　　日
                              書記官  楊蕎甄    
附錄本案所犯法條：
《中華民國刑法第320條》
意圖為自己或第三人不法之所有，而竊取他人之動產者，為竊盜
罪，處5年以下有期徒刑、拘役或50萬元以下罰金。
意圖為自己或第三人不法之利益，而竊佔他人之不動產者，依前
項之規定處斷。
前二項之未遂犯罰之。
《中華民國刑法第339條之2》
（違法由自動付款設備取得他人之物之處罰）
意圖為自己或第三人不法之所有，以不正方法由自動付款設備取
得他人之物者，處3年以下有期徒刑、拘役或30萬元以下罰金。
以前項方法得財產上不法之利益或使第三人得之者，亦同。
前二項之未遂犯罰之。